JOSE IGNACIO RUIZ DAVILA

INGENIERO EN SISTEMAS

PERFIL PERSONAL

Soy un Joven con amplio Conocimiento en el desarrollo de software. diseño de sistemas de información, integración de aplicaciones, bases de datos y sistemas de computación en red. Experto en el análisis y modelamiento de sistemas informáticos, programación de computadoras, seguridad de información, administración de bases de datos y analítica de datos. Posee una sólida formación técnica en el desarrollo de procesos, análisis de informes, implementación de sistemas y optimización de procesos.

CONTACTO

- Del portón principal del cementerio ½ c. Arriba - Diriamba. Carazo
- ☑ josejird.p@gmail.com
 - +505 8864 2203
 - www.devignacio.cf

REFERENCIAS

Jeffrey Morales Mena propietario Tek services +505 8640 7679

Fernando Baltodano Veterinario zootecnista +505 7640 2168

Orquidea Alvarez Medica Nutricionista +505 8156 6937

EXPERIENCIA LABORAL

Escuela Hotel Casa Luxemburgo, Docente

ENERO 2022 - DICIEMBRE 2022

- Docente de formación profesional
- Docente Virtual en Campus Inatec

Escuela Hotel Casa Luxemburgo, Docente

FEREBRO 2021 - DICIEMBRE 2021

- Docente de formación profesional
- Docente Virtual en Campus Inatec

Tek Services, Soporte IT

AGOSTO 2016 - ENERO 2019

• Técnico en soporte IT Reparación y mantenimiento pc.

FORMACIÓN

- Universidad Central de Nicaragua Ingeniería En Sistemas.
- Tecnológico "Ricardo Morales avilés" Técnico En .Computación
- Tecnológico "Ricardo Morales avilés" Técnico Especialista en Contabilidad.

CURSOS

- INATEC Sitio Web Con Sistemas De Gestión De Contenidos.
- Udemy C# en Profundidad.
- Udemy Flutter: Tu Guía Completa De Desarrollo Para IOS Y Android.
- Universidad americana (UAM) Modelos de negocio canvas. Competencias emprendedoras

HABILIDADES

- HTML: Intermedio
- CSS: Intermedio
- C++: Intermedio
- C#: Intermedio
- PHP: Intermedio
- WordPress: Intermedio
- MySQL: Intermedio
- JavaScript: Intermedio
- Excel: Avanzado